【裁判字號】    92,易,390
【裁判日期】    920321
【裁判案由】    傷害
【裁判全文】
臺灣臺中地方法院刑事判決                          九十二年度易字第三九號
    公  訴  人  臺灣臺中地方法院檢察署檢察官
    被      告  甲○○
右列被告因傷害案件，經檢察官聲請簡易判決處刑（九十一年度偵字第二００七四號
），本院台中簡易庭認不宜以簡易判決處刑，移請本院刑事庭改依通常程序審判，本
院判決如左：
    主  文
甲○○傷害人之身體，處拘役參拾日，如易科罰金，以參佰元折算壹日。
    事  實
一、甲○○與乙○○前有夫妻關係（業於民國九十一年四月二十四日離婚），二人因
    子女探視問題尚有聯絡。於九十一年九月十二日晚上十一時四十五分許，甲○○
    駕駛汽車搭載乙○○，行經台中市市○路附近時，二人因故發生口角，甲○○客
    觀上有若用力拉扯乙○○，將使乙○○受傷之預見可能性，竟仍執意將乙○○拉
    下車，致乙○○在拉扯中受有手臂挫傷、抓傷，右膝擦挫傷及右髖挫傷等傷害。
二、案經被害人乙○○訴由台中市警察局第六分局報請臺灣臺中地方法院檢察署檢察
    官偵查起訴。
    理  由
一、訊據被告甲○○固坦承有將告訴人乙○○拉下車之情事，惟矢口否認有何傷害犯
    行，辯稱：告訴人當時沒有反抗就下車，並沒有受傷，且告訴人患有精神疾病，
    告訴人是籍此事威脅伊同意變更子女探視之方式，才提起本件告訴云云。惟查：
    右揭犯罪事實，業據告訴人乙○○於警訊及偵審時指訴甚詳，並有台中市林新醫
    院於九十一年九月十三日出具之告訴人急診驗傷診斷證明書一紙附卷可稽，該診
    斷書上係記載告訴人受有「雙手手臂挫傷、抓傷，右膝擦挫傷及右髖挫傷」等傷
    害，告訴人於警訊時係指稱：「他（被告）．．．毆打我，拉扯我衣服及手臂往
    後」等語，於偵查時指稱：「他（被告）．．．就將我強拉下車」等語，於本院
    審理則指稱：「．．．我們在車上談話時，被告就大吼大叫，並把我拉下車，而
    且把我東西丟下車，．．．」等語，分別有告訴人之警、偵訊及本院審理筆錄在
    卷可憑，告訴人前後之指述，雖不完全一致，然無重大予盾之處，且被告於警偵
    訊時均自承係伊要求告訴人下車，告訴人不下車，伊才拉她下車等情，致雙方在
    互相拉扯之間，除造成手臂受傷外，另再造成膝蓋、臀骨等處之挫傷，亦非全無
    可能。再詳觀上開醫院之驗傷診斷證明書開立之時間，與告訴人指訴被告將其強
    拉下車之時間緊接，而告訴人所受挫傷、抓傷及挫傷，係分佈於手臂、膝陪及髖
    骨等處，亦與告訴人非自願性而係受人拉扯下車之情節相符。次查，由證人鄭志
    仁即當日到事發現場處理之警員於檢察官偵查時證稱：「當天我是值巡邏勤務，
    經過該處（指台中市市○路附近）時，由被告將我們巡邏車攔下說要報案，於是
    我們才下車處理。下車後，告訴人說身上有傷，但我並沒有看清楚，我是希望她
    先去驗傷再去報案，當天她有說傷是被被告打的。而且當時她的皮包及眼鏡是散
    落於地上，是我將東西撿起來還給她的」等語，雖該警員未看清楚告訴人之傷害
    在何處，但並非即可斷定告訴人必定沒有受傷，故告訴人才依警員指示前往事發
    現場附近之林新醫院驗傷，事所合理；且由警員所描述現場狀況來看，確係雙方
    有相當之拉扯所造成。被告年富力強，身材較告訴人高大許多，其客觀上當可預
    見其強拉告訴人下車之行為，將有致告訴人受傷之可能性，竟仍執意為之，顯見
    被告具有傷害告訴人之犯意無疑。被告上開所辯乃卸責之詞，不足採信。本件事
    證明確，被告犯行可堪認定。
二、核被告甲○○所為，係犯刑法第二百七十七條第一項之普通傷害罪。爰審酌被告
    並無前科紀錄、素行尚佳，其與告訴人溝通不良而出手拉扯傷人，及其造成告訴
    人之傷勢情形及犯罪後態度等一切情狀，量處如主文所示之刑，並諭知易科罰金
    之折算標準。
據上論斷，應依刑事訴訟法第四百五十二條、第二百九十九條第一項前段，刑法第二
百七十七條第一項、第四十一條第一項前段，罰金罰鍰提高標準條例第一條前段、第
二條，判決如主文。
本案經檢察官李芳瑜到庭執行職務。
中      華      民      國      九十二    年     三     月    二十一    日
                                臺灣臺中地方法院刑事第七庭
                                    法  官  曾  佩  琦
右正本證明與原本無異。
如不服本判決，應於判決送達後十日內向本院提出上訴狀，上訴於臺灣高等法院臺中
分院( 須附繕本 )。
                                    書記官
中      華      民      國      九十二    年     三     月    二十一    日
附錄本判決論罪科刑之法條：
刑法第二百七十七條第一項：
傷害人之身體或健康者，處三年以下有期徒刑、拘役或一千元以下罰金。


司法院資訊處製作；財團法人民間司法改革基金會備份。
